【裁判字號】    90,上易,1926
【裁判日期】    901018
【裁判案由】    竊盜
【裁判全文】
臺灣高等法院臺中分院刑事判決                    九十年度上易字第一九二六號
    上  訴  人
    即  被  告  乙○○
右上訴人因竊盜案件，不服臺灣台中地方法院九十年度易字第一三九八號中華民國九
十年八月六日第一審判決（起訴案號：臺灣台中地方法院檢察署九十年度偵字第六四
八六、偵緝字第一四五號；移送併辦案號：臺灣彰化地方法院檢察署九十年度偵字第
五九三四、六四○四號），提起上訴，本院判決如左：
      主  文
原判決撤銷。
乙○○連續竊盜，累犯，處有期徒刑壹年肆月。
    事  實
一、乙○○曾於民國八十七年間因竊盜案件，經台灣台北地方法院判處有期徒刑六月
    ，並經台灣高等法院駁回上訴而確定，於八十八年六月八日執行完畢，猶不知悔
    改。其為取得機車以為代步之用，復基於意圖為自己不法所有之概括犯意，連續
    於：(1)八十九年十月八日九時許，在台中縣霧峰鄉省咨議會園區內，以插在電源
    孔鑰匙啟動電源之方式，竊取甲○○所有車牌號碼ＬＢＩ─６７０號機車一輛。
    (2)九十年二月二十四日九時許，在基隆市○○街二六號之一前，以自備鑰匙啟動
    電源之方式，竊取己○○所有車牌號碼ＲＷＬ─９８３號機車一輛。(3)九十年三
    月七日六時許，在基隆市○○路二○二號前，以自備鑰匙啟動電源之方式，竊取
    戊○○所有車牌號碼ＬＤＲ─７３３號機車一輛。(4)九十年三月十一日九時許，
    在台北縣瑞芳鎮○○路○段火車站旁，以插在機車電源孔上之鑰匙啟動電源之方
    式，竊取丙○○所有原於九十年三月六日八時許，在基隆市○○街三十八號前失
    竊後，由不詳姓名者停置該處之車牌號碼ＬＤＭ─４１８號機車一輛。(5)九十年
    六月九日凌晨五時二十分許，在彰化縣彰化市○○路車站牌下，以插在電源孔鑰
    匙啟動電源之方式，竊取丁○○所有原於九十年六月七日三時許，在彰化縣芳苑
    鄉○○村○○路一四一號前失竊後，由不詳姓名者停置該處之車牌號碼ＴＴＬ─
    ７８８號機車一輛，得手後均供己代步使用。嗣乙○○分別於八十九年十月十五
    日二十二時十分許，騎乘車牌號碼ＬＢＩ─６７０號機車，行經台中市○○路口
    與南京路口、九十年三月十一日中午十二時許，騎乘車牌號碼ＬＤＭ─４１８號
    機車，行經基隆市○○街福德宮前、九十年六月九日下午二時許騎乘車牌號碼Ｔ
    ＴＬ─７８８號機車，行經彰化縣芳苑鄉民生村福海宮前為警查獲。
二、案經台中市警察局第一分局報請台灣台中地方法院檢察署檢察官偵查、台北縣警
    察局瑞芳分局報請台灣基隆地方法院檢察署呈請台灣高等法院檢察署核轉台灣台
    中地方法院檢察署檢察官偵查起訴及由台灣彰化地方法院檢察署檢察官移送併案
    審理。
    理  由
一、訊據上訴人即被告乙○○坦承竊取車牌號碼ＬＤＭ─４１８號機車一輛之事實，
    核與被害人丙○○於警訊時指述被害情節相符，並有贓物認領保管單一紙、車輛
    竊盜、車牌失竊資料個別查詢表─查詢車輛認可資料一紙附卷可稽，被告此部份
    竊盜之犯行已臻明確。雖被告否認竊取其餘四輛機車之犯行，辯稱：ＬＢＩ─６
    ７０號、ＴＴＬ─７８８號機車係分別向辛○○、丁坤山借用，ＲＷＬ─９８３
    號、ＬＤＲ─７３３號機車不是伊偷的云云。惟查：被告迭於警訊、偵查、原審
    坦承竊取ＲＷＬ─９８３號、ＬＤＲ─７３３號機車，於原審九十年六月十八日
    訊問時亦坦承竊取ＬＢＩ─６７０號機車，另於原審九十年七月二十三日審理時
    復對竊取ＬＢＩ─６７０號、ＴＴＬ─７８８號機車之事實供承不諱，並經被害
    人甲○○、戊○○、丁○○及證人即被害人己○○之父陳秀雄於警訊時指述機車
    失竊情節屬實，復有贓物認領保管單三紙、贓物認領保管收據一紙、車輛竊盜、
    車牌失竊資料個別查詢表─查詢車輛認可資料等附卷可稽，此部份之事證亦明，
    被告所辯核屬事後卸責之詞，不足採信，其犯行堪以認定，自應依法論科。
二、核被告所為，係犯刑法第三百二十條第一項之竊盜罪，其先後五次竊盜犯行，時
    間緊接，犯罪構成要件相同，且均係竊取機車用以代步，顯係基於概括犯意反覆
    為之，為連續犯，應以一罪論，並加重其刑。查被告曾於八十七年間因竊盜案件
    ，經台灣台北地方法院判處有期徒刑六月，並經台灣高等法院駁回上訴而確定，
    於八十八年六月八日執行完畢之事實，有台灣台中地方法院檢察署刑案資料查註
    紀錄表及台灣高等法院被告全國前案紀錄表附卷可按，其於刑之執行完畢後五年
    內再犯本件有期徒刑以上之罪，為累犯，應依法遞加重其刑。公訴人就被告竊取
    車牌號碼ＴＴＬ─７８８號機車之犯行雖未據起訴，惟被告此部分犯行，與起訴
    部分間有連續犯之裁判上一罪關係，為起訴效力所及，本院自應併予審理。原審
    認被告犯罪事證明確，予以論科，固非無見，惟原判決於事實欄將ＬＤＭ─４１
    ８號機車誤載為ＬＤＨ─４１８號機車，已有未合；又就被告所竊取之ＬＤＭ─
    ４１８號、ＴＴＬ─７８８號機車未敘明該二部機車係原為他人竊取後再為被告
    所竊之過程，亦有未洽。被告上訴意旨否認部分竊盜犯行，並謂台灣彰化地方法
    院檢察署移請原審併案審理部分，與本案有連續犯之裁判上一罪之關係，原審竟
    未併予審理（容後敘述），而指摘原判決不當，固無理由，惟原判決既有上述可
    議之處，即屬無可維持，自應由本院撤銷改判。爰審酌被告素行不良、一再竊取
    他人之機車供己使用，非但對於車主造成重大不便，亦影響社會治安暨犯後坦承
    部分犯行之態度等一切情狀，量處如主文第二項所示之刑，以示懲儆。至扣案之
    鑰匙四支，其中底座圓形之鑰匙一支，係他人棄置路邊由被告拾得，並未供作案
    用；另三支扣得之鑰匙（本案部分二支、併案部分一支），均係原插在失竊機車
    鑰匙孔上，非被告所有之物等情，業據被告於原審供承在卷，均難認係被告所有
    供犯罪所用之物，不得諭知沒收。又被告竊取ＲＷＬ─９８３號、ＬＤＲ─７３
    ３號機車所使用之鑰匙，固為被告所有，然並未扣案，且無證據證明尚屬存在，
    為免將來執行之困難，爰不另為沒收之諭知，併予敘明。
三、台灣彰化地方法院檢察署九十年度偵字第五九三四、六四○四號竊盜案件移送併
    辦意旨略以：被告乙○○涉嫌於九十年三月二十日，在彰化市○○路竊取被害人
    楊富隆所有之身分證，於九十年三月二十二日，在台中縣龍井鄉○○路竊取被害
    人壬○○所有之車號ＪＢＲ—四三二號重型機車之行車執照，復於九十年五月二
    十八日凌晨一時許，夥同其他四人侵入彰化市○○路衛兵企業社內，竊取被害人
    庚○○空白支票一本、印章五枚等物供己使用，因認被告此部分犯行與本案所犯
    有裁判上一罪關係，乃移送併辦等語。經查本案被告所竊之物品均為機車之交通
    工具，與併案部分竊取之身分證、行車執照、空白支票、印章等物均不相同；且
    本案被告竊取機車之犯罪動機，其均陳稱係因無交通工具，始有此舉，而併案部
    分被告則否認有竊取身分證、行車執照、空白支票、印章之犯行；又空白支票及
    印章等物，被告雖於原審坦承此部份竊盜之犯行，然亦陳稱係因缺支票使用，臨
    時起意與他人共同竊取（見原審九十年七月二十三日審判筆錄），是均難認與本
    案論罪部分係基於概括之犯意而為之，兩者應無裁判上一罪之關係，本院自不得
    併予審判，爰將上開併辦部分退回台灣彰化地方法院檢察署另行依法處理，併此
    敘明。
據上論結，應依刑事訴訟法第三百六十九條第一項前段、第三百六十四條、第二百九
十九條第一項前段，刑法第五十六條、第三百二十條第一項、第四十七條，罰金罰鍰
提高標準條例第一條前段，判決如主文。
本案經檢察官蔡秀男到庭執行職務。
中      華      民      國      九十      年      十      月    十八    日
                                臺灣高等法院臺中分院刑事第四庭
                                      審判長法  官  洪  耀  宗
                                            法  官  吳  重  政
                                            法  官  江  德  千
右正本證明與原本無異。
不得上訴。
                                            書記官  吳  麗  琴
中       華       民       國   九  十    年     十      月    十九     日
                                                                        Ｋ


司法院資訊處製作；財團法人民間司法改革基金會備份。
